臺灣高雄地方法院刑事判決　　　　　　　96年度簡上字第32號
上　訴　人　臺灣高雄地方法院檢察署檢察官
被　　　告　丙○○
上列上訴人因被告毀棄損壞案件，不服本院高雄簡易庭中華民國
95年11月30日95年度簡字第7270號所為第一審判決（聲請簡易判
決處刑書案號：臺灣高雄地方法院檢察署95年度偵字第14989 號
），提起上訴，本院管轄之第2 審合議庭判決如下：
    主  文
上訴駁回。
丙○○緩刑貳年。
    理  由
一、本案經本院審理結果，認第一審以被告涉犯修正前刑法第35
    4 第之罪，判處拘役55日，並諭知易科罰金之折算標準，其
    認事、用法及量刑均無不當，應予維持，並引用第一審判決
    書記載之事實、證據及理由（如附件）。
二、檢察官上訴意旨略以：被告對告訴人甲○○所有車輛之損壞
    相當嚴重，告訴人認被告未向其道歉並賠償損失，原審量刑
    太輕，請求檢察官上訴撤銷原判決等語。
三、按量刑輕重，係屬事實審法院得依職權自由裁量之事項，苟
    已斟酌刑法第57條各款所列情狀而未逾越法定刑度，不得遽
    指為違法（最高法院72年臺上字第6696號、75年臺上字第70
    33號判例參照）。又在同一犯罪事實與情節，如別無其他加
    重或減輕之原因，下級審量定之刑，亦無過重或失輕之不當
    情形，則上級審法院對下級審法院之職權行使，原則上應予
    尊重，亦有最高法院85年度臺上字第2446號裁判意旨可資參
    酌。本件原審以被告罪證明確，適用刑事訴訟法第449 條第
    1 項前段、第3 項，刑法第2 條第1 項前段，修正前刑法第
    354 條、第41條第1 項前段，罰金罰鍰提高標準條例第1 條
    前段，修正前罰金罰鍰提高標準條例第2 條之規定，判處被
    告丙○○拘役55日，並諭知易科罰金之折算標準，認事用法
    及量刑均無不當，應予維持。檢察官之上訴意旨未指摘原判
    決有何不當，而依卷證所示，原審已依刑事訴訟法第452 條
    第2 項詳細記載認定之犯罪事實、證據及應適用之法條，其
    認事用法並無不當，量刑復已考量告訴人所受之損害、相互
    間未達成和解等情，所宣告之刑度亦屬妥適，應認上訴為無
    理由，應予駁回。
四、另查被告前未曾因故意犯罪受有期徒刑以上刑之宣告，有臺
    灣高等法院被告前案紀錄表1 份附卷足憑，其因一時失慮致
    為本件犯行，犯後於本院審理時已坦承犯行，復已與告訴人
    達成和解，告訴人於並本院行準備程序時表示若被告賠償45
    ,000 元 ，願意給被告緩刑等語（見本院卷第28頁），嗣被
    告業於民國96年4 月18日本院審理時當庭與告訴人達成和解
    ，並賠償告訴人新臺幣（下同）45,000元等情，亦有審理筆
    錄1 份在卷足憑（見本院卷第36頁），被告經此判罪科刑之
    宣告教訓，應知所警惕，且事後亦無證據足認被告曾再對告
    訴人為其他毀損之犯行，信無再犯之虞，是本院認被告所受
    之宣告刑，以暫不執行為當，爰併予宣告緩刑2 年，以啟自
    新。
據上論斷，應依刑事訴訟法第455 條之1 第1 項、第3 項、第36
8 條、第373 條，刑法第74條第1 項第1 款，判決如主文。
本案經檢察官乙○○到庭執行職務。
中　　華　　民　　國　　96　　年　　4 　　月　　30　　日
                  刑事第八庭    審判長法　官  李政庭
                                      法　官  王俊彥
                                      法  官  李育信
以上正本證明與原本無異。
不得上訴。
中　　華　　民　　國　　96　　年　　4 　　月　　30　　日
  　　　　　　　　　　　　　　　　　　書記官  廖佳玲
附錄本件論罪法條全文：
刑法第354 條：
毀棄、損壞前二條以外之他人之物或致令不堪用，足以生損害於
公眾或他人者，處2 年以下有期徒刑、拘役或500元以下罰金。
